【裁判字號】    99,簡上,742
【裁判日期】    991130
【裁判案由】    竊盜
【裁判全文】
臺灣板橋地方法院刑事判決             99年度簡上字第742號
上  訴  人
即  被  告  許麗美
上列上訴人因竊盜案件，不服本院99年度簡字第4316號中華民國
99年5 月31日第一審判決（聲請簡易判決處刑案號：99年度速偵
字第2827號），提起上訴，本院管轄之第二審合議庭判決如下：
    主  文
上訴駁回。
    事實及理由
一、本案經本院審理結果，認第一審簡易判決認被告許麗美犯刑
    法第320 條第1 項之竊盜罪，判處拘役四十日，如易科罰金
    以新臺幣一千元折算一日，認事用法及量刑均無不當，應予
    維持，並引用如附件第一審判決書記載之事實、證據及理由
    。
二、被告上訴意旨略以：其確有於起訴書所載時、地拿走起訴書
    所載告訴人店內之商品，但其係因有幻聽症，發作時有聲音
    要其去拿這些東西，其並無竊盜的犯意云云。
三、但查，訊據被告許麗美對於原審判決所認犯罪事實供認不諱
    ，核與告訴人陳緯翔指訴情節相符，並有監視器錄影翻拍照
    片、臺北縣政府警察局三重分局扣押筆錄、贓物認領保管單
    及所竊贓物照片等在卷可資佐證，堪認被告犯行事證明確，
    至被告上訴意旨雖辯稱：其係因患有幻聽症以致行竊云云，
    並提出有行政院衛生署八里療養院出具之診斷證明書為憑，
    惟另查雖經本院另案（99年度簡上字第732 號）調閱被告於
    行政院衛生署八里療養院之病歷資料所示，被告固縱有上開
    之精神障礙病症就診治療中，然依被告於警詢、偵查及本院
    審理時所述情節，本件被告行為時，係獨自犯案，並無他人
    教唆，且有預謀攜帶大型手提包佯裝購物，再趁該店內店員
    不注意之際，快速將陳售之商品掃進其手提包內，並趁店員
    忙餘位其他顧客結帳時，伺機走出店外，且自陳其在案發現
    場行竊時即無幻聽之聲音，顯見其於本件犯案時意識清楚，
    並知於趁店員不注意之際，下手行竊商品及逃離現場，堪認
    其當時之行竊行為均係出於自主之行為，且有辨識及控制能
    力，而事後案發為警查獲後，其亦知認錯求情，亦見其有違
    法性之認識，是依上所述，被告於本件行竊時，應無受其所
    患幻聽症或其他精神障礙所影響，被告上訴意旨所辯，要屬
    事後卸責之詞，應不足採。況被告前於99年2 月間亦犯有竊
    盜行為，於本院另案以99年度簡上字第382 號審理時，經送
    行政院衛生署八里療養院鑑定其該案竊盜行為時之精神狀態
    ，鑑定結果亦認被告雖因患有精神分裂症而有間斷性之幻聽
    症狀，且智能不足，惟依被告該案行竊犯罪情節，亦認被告
    於該案竊盜行為之精神狀態，並未受幻聽指使或控制，推定
    當時應屬自主、意願之行為，未達欠缺或顯著降低之辨識能
    力與控制能力，而有完全之刑事責任能力，此亦有該案卷附
    之該療養院99年8 月2 日八療社區字第0990003348號函檢送
    之精神鑑定報告書影本在卷可參，亦見被告上開所辯其行竊
    係受幻聽症影響所為云云，尚難遽以採為其有利之認定。是
    綜上所述，原審判決認事用法，核無不合，另衡諸被告前有
    多次竊盜行為、本件犯罪動機緣由、手段、智識程度、再犯
    情節、所獲不法利益、對告訴人所生危害、犯後態度等一切
    情狀，原審判決量刑亦屬妥適。上訴意旨空言指摘原審判決
    不當，求予撤銷改判，顯無理由，自應予駁回。
據上論斷，應依刑事訴訟法第455 條之1 第1 項、第3 項、第
368 條、第373 條，判決如主文。
本案經檢察官陳怡親到庭執行職務
中    華    民    國    99    年    11    月    30    日
                刑事第七庭  審判長法  官  彭全曄
                                  法  官  林鈺琅
                                  法  官  張兆光
以上正本證明與原本無異
本件不得上訴
                                  書記官  莊川億
中    華    民    國    99    年    12    月    3     日
附錄本案論罪科刑法條全文：刑法第320 條
中華民國刑法第320條
（普通竊盜罪、竊佔罪）
意圖為自己或第三人不法之所有，而竊取他人之動產者，為竊盜
罪，處5  年以下有期徒刑、拘役或 5 百元以下罰金。
意圖為自己或第三人不法之利益，而竊佔他人之不動產者，依前
項之規定處斷。
前二項之未遂犯罰之。
--------------------------------------------------------
附件：
┌─────────────────────────────┐
│臺灣板橋地方法院刑事簡易判決          99年度簡字第4316號  │
│聲  請  人  臺灣板橋地方法院檢察署檢察官                  │
│被      告  許麗美  女  32歲（民國○○年○○月○○日生）        │
│                    身分證統一編號：Ｚ000000000號          │
│                    住臺北縣蘆洲市○○路290號4樓          │
│上列被告因竊盜案件，經檢察官聲請以簡易判決處刑（99年度速  │
│偵字第2827號），本院判決如下：                            │
│    主  文                                                │
│許麗美竊盜，處拘役肆拾日，如易科罰金，以新臺幣壹仟元折算  │
│壹日。                                                    │
│    事實及理由                                            │
│一、本件犯罪事實及證據，均引用如附件檢察官聲請簡易判決處  │
│    刑書之記載。                                          │
│二、核被告許麗美所為，係犯刑法第320 條第1 項之竊盜罪。爰  │
│    審酌被告昔有多次竊盜前科紀錄，有台灣高等法院被告前案  │
│    紀錄表在卷可參，素行非佳，其不思以正途獲取財物，竟以  │
│    竊盜方式侵害他人財產權，實不足取；兼衡其智識程度，犯  │
│    罪之動機、目的、手段、本件被害人所受損害，及其犯後態  │
│    度等一切情狀，量處如主文所示之刑，並諭知易科罰金之折  │
│    算標準，以示懲儆。                                    │
│三、依刑事訴訟法第449條第1項前段、第3項、第454條第2 項，  │
│    刑法第320 條第1 項、第41條第1 項前段，刑法施行法第1   │
│    條之1 第1 項、第2 項前段，逕以簡易判決如主文。        │
│四、如不服本判決，應於收受判決正本送達之翌日起10日內向本  │
│    庭提出上訴狀，上訴於本院合議庭（須附繕本）。          │
│中    華    民    國    99    年    5     月    31    日  │
│                  刑事第二十二庭  法  官  侯  志  融      │
│上列正本證明與原本無異。                                  │
│                                  書記官  林  伶  芳      │
│中    華    民    國    99    年    6     月    3     日  │
│附錄本案論罪科刑法條全文：                                │
│中華民國刑法第320條                                       │
│（普通竊盜罪、竊佔罪）                                    │
│意圖為自己或第三人不法之所有，而竊取他人之動產者，為竊盜  │
│罪，處5年以下有期徒刑、拘役或5百元以下罰金。              │
│意圖為自己或第三人不法之利益，而竊佔他人之不動產者，依前  │
│項之規定處斷。                                            │
│前二項之未遂犯罰之。                                      │
│--------------------------------------------------------  │
│附件：                                                    │
│臺灣板橋地方法院檢察署檢察官聲請簡易判決處刑書            │
│                                     99年度速偵字第2827號 │
│     被      告  許麗美  女  32歲（民國○○年○○月○○日生）   │
│                         住臺北縣蘆洲市○○路290號4樓     │
│                         身分證統一編號：Ｚ000000000號     │
│ 上列被告因竊盜案件，業經偵查終結，認為宜聲請以簡易判決處 │
│ 刑，茲將犯罪事實及證據並所犯法條分敘如下：               │
│         犯罪事實                                         │
│ 一、許麗美意圖為自己不法之所有，於民國99年4月30日16時25  │
│     分許，在臺北縣三重市○○○○街139號之「統一超商」內  │
│     ，徒手竊取陳緯翔所管領之馥莓飲9瓶、蔘芝王2瓶、Q10膠  │
│     原飲2瓶、強強一番2瓶、四物含鐵2瓶、DHC-Q10飲品1瓶、  │
│     快通酵素1盒、枇杷膏2盒、最近太操勞飲品6瓶、蔓越莓3包 │
│     、好像吃太油膠囊9包、火氣膠囊2包、體內欠環保膠囊5包  │
│     、DHC綜合維他命4包、DHC膠原蛋白1包、小紅苺5包、睡眠  │
│     打破飲品3包等物，置入其攜帶之手提袋內得手離去。嗣為  │
│     陳緯翔調閱監視錄影畫面發現遭竊，經報警處理而查獲。   │
│ 二、案經陳緯翔訴由臺北縣政府警察局三重分局移送偵辦。     │
│         證據並所犯法條                                   │
│ 一、證據：1、被告許麗美於警詢及偵查中之自白。            │
│           2、告訴人陳緯翔於警詢之指訴。                  │
│           3、扣押物品目錄表、贓物認領保管單各1紙、監視錄 │
│              影翻拍照片及現場照片共8張。                 │
│ 二、所犯法條：核被告所為，係犯刑法第320條第1項之竊盜罪嫌 │
│     。                                                   │
│ 三、依刑事訴訟法第451條第1項聲請逕以簡易判決處刑。       │
│     此    致                                             │
│ 臺灣板橋地方法院                                         │
│ 中    華    民    國    99    年    5     月    7     日 │
│                                                          │
│                               檢察官  郭 季 青           │
│ 本件正本證明與原本無異。                                 │
│ 中    華    民    國    99    年    5     月    10    日 │
│                               書記官  唐 雅 玲           │
└─────────────────────────────┘

司法院資訊處製作；財團法人民間司法改革基金會備份。
